臺灣臺北地方法院交通事件裁定　　　　94年度交聲字第1194號
　　原處分機關　臺北市交通事件裁決所
　　異　議　人
　　即受處分人　毅保國際貿易股份有限公司
　　代　表　人　甲○○
上開受處分人因違反道路交通管理處罰條例案件，對臺北市交通
事件裁決所於中華民國九十四年十月十八日所為之處分（北市裁
三字第裁二二—ＣＧ0000000號），聲明異議，本院裁定
如下：
    主  文
異議駁回。
    理  由
一、按汽車駕駛人，行經有燈光號誌管制之交岔路口闖紅燈者，
    處新臺幣一千八百元以上五千四百元以下罰鍰，道路交通管
    理處罰條例第五十三條定有明文。次按駕駛小型車違反道路
    交通管理處罰條例第五十三條之事件，期限內繳納或到案聽
    候裁決者，處新臺幣二千七百元罰鍰，本件案發時之違反道
    路交通管理事件統一裁罰基準及處理細則第二條第二項亦定
    有明文。
二、本件異議人即受處分人毅保國際貿易股份有限公司所有車牌
    號碼為ＤＧ—六○八七號之自用小客車由甲○○駕駛，於民
    國九十四年七月二十一日中午十二時十一分許，途經臺北縣
    三芝鄉臺二線淺水灣山莊前之交岔路口時，明知其駕駛車輛
    所應依據之燈光號誌顯示紅燈，竟不遵守該燈光號誌之管制
    而闖紅燈直行，為設置該處之微電腦闖紅燈暨自動測速照相
    儀器測速並採證拍攝照片二張而由臺北縣警察局交通隊林福
    順警員以受處分人違反道路交通管理處罰條例第五十三條行
    經有燈光號誌管制之交岔路口闖紅燈之規定，逕行對受處分
    人開立北縣警交大字第ＣＧ0000000號之舉發通知單
    並指定應於九十四年九月九日前前往原處分機關即臺北市交
    通事件裁決所聽候裁決或繳納罰鍰，經受處分人委由甲○○
    依限前往原處分機關申訴，原處分機關認受處分人確有上開
    交通違規行為，乃依據道路交通管理處罰條例第五十三條（
    裁決書贅載第一項）之規定裁處新臺幣二千七百元之罰鍰。
三、受處分人具狀就甲○○於上開時間確有駕駛其所有之上開車
    輛行經上開地點等情固不否認，惟否認有何交通違規行為，
    並辯稱：案發地點由綠燈轉黃燈再變紅燈之預告剎車之黃燈
    時間過短以致無法及時剎車，並導致超出白線以緩慢車速前
    進云云。經查：案發地點交岔路口之交通號誌為全天三色二
    時相運作，週期為一百二十秒，第一時相為幹道（臺二線，
    即受處分人所應遵守之方向），綠燈八十四秒、黃燈四秒、
    全紅清道二秒，第二時相為支道，綠燈二十五秒、黃燈三秒
    、全紅清道二秒，此有臺北縣政府於九十四年十二月七日所
    發北府交工字第○九四○八一八一九八號函，核與道路交通
    標誌標線號誌設置規則第二百三十一條第一款關於黃色燈號
    時間為四秒之規定並無不符，本件尚難認有何黃燈時間過短
    之情狀。另本件受處分人所有之上開車輛由甲○○駕駛行經
    上開地點時，於應遵守之燈光號誌顯示紅燈後二十四秒超越
    停止線駛壓感應圈，即由設置該處之微電腦闖紅燈暨自動測
    速照相儀器拍攝第一張照片，上開車輛仍未剎停而繼續以時
    速四十八公里之速度直行駛入上開交岔路口，此時即由上開
    儀器拍攝第二張照片，此分觀諸卷附採證照片二張及第一張
    照片上方第二排右側「Ｒ２４0 」、第二張照片顯示上方第
    二排右側「Ｒ２４8 」、第三排右側「Ｖ＝４８」之文字而
    可佐證，本件受處分人所有之上開車輛於上開時間、地點確
    有違反燈光號誌管制而闖紅燈之行為，堪以認定，受處分人
    上開所辯，顯屬事後卸責之詞，難以採信。從而原處分機關
    依道路交通管理處罰條例第五十三條之規定裁處新臺幣二千
    七百元之罰鍰，核與上開規定並無違誤，
    本件聲明異議為無理由，應予駁回。
據上論斷，應依道路交通案件處理辦法第十九條，裁定如主文。
中　　華　　民　　國　　94　　年　　12　　月　　26　　日
                        臺灣臺北地方法院交通法庭
                            法  官  唐于智
上正本證明與原本無異。
如不服本裁定，應於裁定送達後5 日內向本院提出抗告狀。
                            書記官  李玟郁
中　　華　　民　　國　　94　　年　　12　　月　　26　　日
